臺灣屏東地方法院刑事判決　　　　　　100年度簡上字第109號
上　訴　人　葉孟寬
即　被　告
上列被告因竊佔案件，不服本院100 年度簡字第607 號中華民國
100 年4 月20日第一審簡易判決（聲請簡易判決處刑案號：99年
度偵字第8371號），提起上訴，本院管轄之第二審合議庭判決如
下：
    主  文
上訴駁回。
    事  實
一、葉孟寬於民國99年2 月某日起，明知屏東縣枋山鄉○○段第
    711 、796-2 、796-3 地號土地係國有土地，分別由交通部
    公路總局及農委會林務局所管理，非其所有或可得使用，竟
    意圖為自己不法之利益，在上開土地上搭建木製咖啡吧台等
    建物，違法竊佔上開土地欲供己經營腳踏車休息站（竊佔面
    積為244 平方公尺）。
二、案經屏東縣政府警察局枋寮分局報請臺灣屏東地方法院檢察
    署檢察官偵查後，聲請以簡易判決處刑。
    理  由
壹、證據能力方面：
    按傳聞法則之重要理論依據，在於傳聞證據未經當事人之反
    對詰問予以核實，乃予排斥，惟若當事人已放棄對原供述人
    之反對詰問權，於法院審判時表明同意該等傳聞證據可作為
    證據，基於證據資料愈豐富，愈有助於真實發現之理念，並
    貫徹刑事訴訟法修法加重當事人進行主義之精神，確認當事
    人對於證據能力有處分權之制度，傳聞證據經當事人同意作
    為證據，法院認為適當者，亦得為證據。本件被告於本院言
    詞辯論終結前，對於卷附具有傳聞證據性質之證據，均已知
    其情，除前開爭執部分外，餘均未聲明異議，本院復斟酌各
    該證據並非非法取得，亦無證明力明顯過低之情形，以之作
    為證據，應屬適當，是依刑事訴訟法第159 條之5 第1 項規
    定，應認該等證據均得採為證據。
貳、實體方面：
一、訊據被告葉孟寬雖坦承佔用前開屏東縣枋山鄉○○段第711
    、796-2 、796-3 地號土地之事實，惟矢口否認有何竊佔犯
    行，辯稱：系爭711 號土地上吧台是伊做的沒錯，但那吧台
    是有輪子的，因那地方落山風很大，是11級風，所以伊用釘
    子把吧台鎖在地下。那吧台不是伊要用的，是社區要作為建
    設之用，伊把吧台送給社區云云。經查：被告確有在屏東縣
    枋山鄉○○段第711 、796-2 、796-3 地號（面積244 平方
    公尺）土地上搭建吧台，為被告所不否認（見本院卷第21頁
    ），並經證人林智惠結證在卷（見本院卷第27頁），復有臺
    灣屏東地方法院檢察署勘驗筆錄（見屏東地檢99偵字第8371
    號卷第13頁）、現場照片24幀（見枋警偵字第0990004198卷
    第16至27頁）、屏東縣枋寮地政事務所99年12月21日屏枋地
    二字第0990007063號土地複丈成果圖（見屏東地檢99偵字第
    8371號卷第20至23頁）、土地登記謄本（見屏東地檢99偵字
    第8371號卷第18至19頁、枋警偵字第0990004198號卷第13頁
    ）、土地空照圖及土地地籍圖（見枋警偵字第0990004198號
    卷第14至15頁），在卷足資佐證，是此部分之事實足堪認定
    。又被告於前開屏東縣枋山鄉○○段第711 、796-2 、796-
    3 地號土地上搭建吧台，該吧台為活動式（有輪子），且被
    告願將該吧台捐給社區發展協會作為鐵馬驛站，固經證人林
    智惠證陳在卷（見本院卷第27至28頁）。惟被告係在國有土
    地上搭建吧台，亦經證人林智惠於本院陳述明確（見本院卷
    第27至28頁），此復為被告所不否認（見本院卷第30頁）。
    則雖證人林智惠陳稱被告係要將該吧台給社區作為茶水供應
    站，但事實上該吧台仍搭建在系爭之國有土地上，而從未作
    為社區茶水供應站或作為他用，顯見上開證言係證人為被告
    辯解之詞，不足採信；是被告辯稱其搭建的吧台係要捐給社
    區發展協會作為鐵馬驛站而供不特定路人使用（見本院卷第
    28頁反面），顯係被告臨訟畏罪卸責之詞，則其確有意圖為
    自己不法利益之竊佔犯意，殆可認定。綜上，被告前揭所辯
    ，應係事後圖卸之詞，並無足採。事證明確，其竊佔犯行洵
    堪認定。
二、核被告葉孟寬所為，係犯刑法第320 條第2 項之竊佔罪。
三、原審認被告罪證明確，因而適用刑法第320 條第2 項、第41
    條第1 項前段，刑法施行法第1 條之1 等規定，並爰審酌被
    告不知尊重他人所有權而為竊佔之行為，自應受相當之刑事
    非難，並兼衡其前科素行、犯後態度、智識程度、竊佔土地
    之面積且前已因佔用同一筆土地（楓港段711 地號）經法院
    判處罪刑確定，仍不知警惕，復行非法佔用等一切情狀，量
    處有期徒刑2 月，並諭知以新臺幣1,000 元折算1 日之易科
    罰金折算標準，經核其認事用法，均無不合，量刑亦屬允當
    。被告上訴意旨否認犯罪，據之指摘原判決不當，為無理由
    ，應予駁回。
據上論斷，應依刑事訴訟法第455 條之1 第1 項、第3 項、第36
8 條，判決如主文。
本案經檢察官潘國威到庭執行職務。
中    華    民    國  100     年    8     月    10    日
             刑事第三庭   審判長法  官      張世賢
                                法  官      許嘉仁
                                法  官      蕭筠蓉
以上正本證明與原本無異。
本件不得上訴。
中    華    民    國  100     年    8     月    10    日
                                書記官  粘嫦珠
附錄本判決論罪科刑法條：
刑法第320條：
意圖為自己或第三人不法之所有，而竊取他人之動產者，為竊盜
罪，處5 年以下有期徒刑、拘役或500 元以下罰金。
意圖為自己或第三人不法之利益，而竊佔他人之不動產者，依前
項之規定處斷。